# 请教一个关于“在建工程”认定的问题

提问人：geibob 时间：2014-07-24 13:23:25
如果合同约定，子公司需要于在建期间首付50%，这个应该也只能作为预付款吧？

回答人：chenyiwei
主帖所讨论的问题，在所购买的房屋的风险和报酬实际转移给B公司之前，B公司不应确认在建工程，这只是一个承诺事项而已。在实际移交前B公司有预付款的，则作为“其他非流动资产”列报。